# 请教所得税底稿中扣除类调整项目中如果账载金额小于税收金额，税收金额如何填写

提问人：ailin9904 时间：2012-02-02 13:09:38
请教：所得税底稿中纳税调整增加额（所得税申报表的附表三扣除类调整项目）中工资支出到招待费支出这几项如果账载金额小于税收金额，税收金额是填跟账载金额一样，还是填写按税法算出来的限额。

回答人：chenyiwei
实际发生额小于税前扣除限额的，按实际发生额扣除。

提问人：ailin9904 时间：2012-02-03 11:30:11
谢谢您，那这种情况下右边税收金额这列的数是不是按账载金额填写，而不是填写税收金额那个数？

回答人：chenyiwei
此时的税收金额应是实际可扣除金额，而不是最高限额，所以你说的“税收金额”与“账载金额”此时应一致。